hunspell-en-ru/src/wiki_ru_RU.aff
FLAG num
SFX 390 Y 1
SFX 390 0 ины .
SFX 1581 Y 1
SFX 1581 0 ённый .
SFX 2503 Y 1
SFX 2503 0 ниных .
SFX 1347 Y 1
SFX 1347 0 ировавшее .
SFX 1346 Y 1
SFX 1346 0 ировавшей .
SFX 1345 Y 1
SFX 1345 0 ировавшем .
SFX 2460 Y 1
SFX 2460 0 ившемся .
SFX 2892 Y 1
SFX 2892 0 ватых .
SFX 347 Y 1
SFX 347 0 илось .
SFX 2133 Y 1
SFX 2133 0 яем .
SFX 2145 Y 1
SFX 2145 0 орами .
SFX 2327 Y 1
SFX 2327 0 аема .
SFX 2291 Y 1
SFX 2291 0 аемо .
SFX 1036 Y 1
SFX 1036 0 елях .
SFX 2165 Y 1
SFX 2165 0 яете .
SFX 1232 Y 1
SFX 1232 0 ствуйте .
SFX 761 Y 1
SFX 761 0 очках .
SFX 2773 Y 1
SFX 2773 0 щах .
SFX 203 Y 1
SFX 203 0 щая .
SFX 153 Y 1
SFX 153 0 лся .
SFX 2615 Y 1
SFX 2615 0 гою .
SFX 1478 Y 1
SFX 1478 0 анами .
SFX 2982 Y 1
SFX 2982 0 тельности .
SFX 783 Y 1
SFX 783 0 иным .
SFX 2262 Y 1
SFX 2262 0 рная .
SFX 2373 Y 1
SFX 2373 0 ающаяся .
SFX 2455 Y 1
SFX 2455 0 ившимся .
SFX 1762 Y 1
SFX 1762 0 истою .
SFX 1614 Y 1
SFX 1614 0 ывается .
SFX 765 Y 1
SFX 765 0 льными .
SFX 2679 Y 1
SFX 2679 0 рий .
SFX 1591 Y 1
SFX 1591 0 ываться .
SFX 1261 Y 1
SFX 1261 0 ющую .
SFX 1374 Y 1
SFX 1374 0 ху .
SFX 964 Y 1
SFX 964 0 шку .
SFX 2208 Y 1
SFX 2208 0 ичности .
SFX 2713 Y 1
SFX 2713 0 ющегося .
SFX 2578 Y 1
SFX 2578 0 шину .
SFX 2577 Y 1
SFX 2577 0 шины .
SFX 413 Y 1
SFX 413 0 ическому .
SFX 1365 Y 1
SFX 1365 0 гу .
SFX 2542 Y 1
SFX 2542 0 жах .
SFX 741 Y 1
SFX 741 0 ируешь .
SFX 907 Y 1
SFX 907 0 вшемуся .
SFX 1732 Y 1
SFX 1732 0 ничать .
SFX 1643 Y 1
SFX 1643 0 уйтесь .
SFX 2371 Y 1
SFX 2371 0 ающееся .
SFX 1466 Y 1
SFX 1466 0 тельными .
SFX 939 Y 1
SFX 939 0 ими .
SFX 2794 Y 1
SFX 2794 0 товым .
SFX 2974 Y 1
SFX 2974 0 алу .
SFX 1726 Y 1
SFX 1726 0 ничав .
SFX 1746 Y 1
SFX 1746 0 ничай .
SFX 1744 Y 1
SFX 1744 0 ничал .
SFX 2094 Y 1
SFX 2094 0 ичному .
SFX 1343 Y 1
SFX 1343 0 ировавшею .
SFX 2939 Y 1
SFX 2939 0 шиными .
SFX 29 Y 1
SFX 29 0 ыми .
SFX 491 Y 1
SFX 491 0 нием .
SFX 2166 Y 1
SFX 2166 0 яет .
SFX 2326 Y 1
SFX 2326 0 аемы .
SFX 2867 Y 1
SFX 2867 0 ляешь .
SFX 293 Y 1
SFX 293 0 аниями .
SFX 2988 Y 1
SFX 2988 0 ляться .
SFX 1617 Y 1
SFX 1617 0 ывавшись .
SFX 1549 Y 1
SFX 1549 0 альную .
SFX 469 Y 1
SFX 469 0 ствами .
SFX 369 Y 1
SFX 369 0 ившее .
SFX 368 Y 1
SFX 368 0 ившей .
SFX 367 Y 1
SFX 367 0 ившем .
SFX 1005 Y 1
SFX 1005 0 сов .
SFX 1118 Y 1
SFX 1118 0 сом .
SFX 1758 Y 1
SFX 1758 0 рите .
SFX 1250 Y 1
SFX 1250 0 ение .
SFX 1260 Y 1
SFX 1260 0 ении .
SFX 1214 Y 1
SFX 1214 0 ений .
SFX 2062 Y 1
SFX 2062 0 овича .
SFX 2061 Y 1
SFX 2061 0 овиче .
SFX 1997 Y 1
SFX 1997 0 овичи .
SFX 256 Y 1
SFX 256 0 айтесь .
SFX 2465 Y 1
SFX 2465 0 авшуюся .
SFX 2225 Y 1
SFX 2225 0 явшую .
SFX 2981 Y 1
SFX 2981 0 тельность .
SFX 781 Y 1
SFX 781 0 иных .
SFX 118 Y 1
SFX 118 0 вшему .
SFX 2940 Y 1
SFX 2940 0 шиным .
SFX 2395 Y 1
SFX 2395 0 нскому .
SFX 676 Y 1
SFX 676 0 ваниями .
SFX 2897 Y 1
SFX 2897 0 ватому .
SFX 2586 Y 1
SFX 2586 и нике и
SFX 1062 Y 1
SFX 1062 а иях а
SFX 640 Y 1
SFX 640 в емою в
SFX 1410 Y 1
SFX 1410 и ною и
SFX 795 Y 1
SFX 795 ю явшей ю
SFX 1922 Y 1
SFX 1922 а ичав а
SFX 319 Y 1
SFX 319 и ят и
SFX 637 Y 1
SFX 637 в емого в
SFX 646 Y 1
SFX 646 в емы в
SFX 2595 Y 1
SFX 2595 и ником и
SFX 2451 Y 1
SFX 2451 ц чаем ц
SFX 568 Y 1
SFX 568 ю ял ю
SFX 1916 Y 1
SFX 1916 ю яющая ю
SFX 2692 Y 1
SFX 2692 и ляетесь и
SFX 1893 Y 1
SFX 1893 и ло и
SFX 1599 Y 1
SFX 1599 ы ьях ы
SFX 1911 Y 1
SFX 1911 ю яющему ю
SFX 1415 Y 1
SFX 1415 и люсь и
SFX 2860 Y 1
SFX 2860 и овою и
SFX 820 Y 1
SFX 820 к чным к
SFX 807 Y 1
SFX 807 м стью м
SFX 2683 Y 1
SFX 2683 и ляться и
SFX 2152 Y 1
SFX 2152 м чным м
SFX 1586 Y 1
SFX 1586 ы ью ы
SFX 73 Y 1
SFX 73 ь ям ь
SFX 2549 Y 1
SFX 2549 а ило а
SFX 2428 Y 1
SFX 2428 в емостью в
SFX 2427 Y 1
SFX 2427 в емостям в
SFX 1951 Y 1
SFX 1951 а ичает а
SFX 25 Y 1
SFX 25 т шь т
SFX 1955 Y 1
SFX 1955 и лённый и
SFX 1915 Y 1
SFX 1915 ю яющего ю
SFX 2765 Y 1
SFX 2765 е их е
SFX 2497 Y 1
SFX 2497 т циею т
SFX 505 Y 1
SFX 505 и ому и
SFX 1282 Y 1
SFX 1282 о ых о
SFX 2942 Y 1
SFX 2942 ц чек ц
SFX 2429 Y 1
SFX 2429 в емость в
SFX 145 Y 1
SFX 145 л ниями л
SFX 1565 Y 1
SFX 1565 ы ья ы
SFX 1059 Y 1
SFX 1059 а ию а
SFX 567 Y 1
SFX 567 ю яла ю
SFX 570 Y 1
SFX 570 ю яли ю
SFX 992 Y 1
SFX 992 й ческие й
SFX 874 Y 1
SFX 874 к ческие к
SFX 633 Y 1
SFX 633 в емые в
SFX 1169 Y 1
SFX 1169 й онного й
SFX 2573 Y 1
SFX 2573 и ники и
SFX 2246 Y 1
SFX 2246 и ляю и
SFX 1948 Y 1
SFX 1948 а ичай а
SFX 138 Y 1
SFX 138 л ние л
SFX 2337 Y 1
SFX 2337 к чностях к
SFX 528 Y 1
SFX 528 а икам а
SFX 1020 Y 1
SFX 1020 а ия а
SFX 2877 Y 1
SFX 2877 е ую е
SFX 610 Y 1
SFX 610 л ньем л
SFX 30 Y 1
SFX 30 и ую и
SFX 59 Y 1
SFX 59 о ую о
SFX 2741 Y 1
SFX 2741 и ляющийся и
SFX 2299 Y 1
SFX 2299 и ляя и
SFX 2823 Y 1
SFX 2823 ц чкам ц
SFX 1510 Y 1
SFX 1510 н скою н
SFX 2846 Y 1
SFX 2846 ц чку ц
SFX 1248 Y 1
SFX 1248 а иным а
SFX 1158 Y 1
SFX 1158 й онные й
SFX 770 Y 1
SFX 770 й онный й
SFX 2523 Y 1
SFX 2523 и овые и
SFX 2822 Y 1
SFX 2822 ц чками ц
SFX 519 Y 1
SFX 519 а ика а
SFX 566 Y 1
SFX 566 ю яло ю
SFX 2426 Y 1
SFX 2426 в емостями в
SFX 626 Y 1
SFX 626 ю яете ю
SFX 2249 Y 1
SFX 2249 и ляла и
SFX 2248 Y 1
SFX 2248 и ляли и
SFX 832 Y 1
SFX 832 к чному к
SFX 2170 Y 1
SFX 2170 м чному м
SFX 664 Y 1
SFX 664 ю явшийся ю
SFX 888 Y 1
SFX 888 а ицей а
SFX 1946 Y 1
SFX 1946 а ичал а
SFX 2730 Y 1
SFX 2730 ю яемым ю
SFX 834 Y 1
SFX 834 к чного к
SFX 838 Y 1
SFX 838 и кам и
SFX 2176 Y 1
SFX 2176 м чного м
SFX 57 Y 1
SFX 57 т шься т
SFX 523 Y 1
SFX 523 а ике а
SFX 2241 Y 1
SFX 2241 т чу т
SFX 991 Y 1
SFX 991 й ческим й
SFX 2575 Y 1
SFX 2575 а ивший а
SFX 873 Y 1
SFX 873 к ческим к
SFX 2449 Y 1
SFX 2449 ц чаете ц
SFX 632 Y 1
SFX 632 в емым в
SFX 2044 Y 1
SFX 2044 л телям л
SFX 1408 Y 1
SFX 1408 и ным и
SFX 546 Y 1
SFX 546 к чках к
SFX 2731 Y 1
SFX 2731 ю яемые ю
SFX 655 Y 1
SFX 655 ю яемый ю
SFX 1554 Y 1
SFX 1554 м чках м
SFX 143 Y 1
SFX 143 л нии л
SFX 522 Y 1
SFX 522 и ого и
SFX 689 Y 1
SFX 689 ю яется ю
SFX 713 Y 1
SFX 713 й ческий й
SFX 692 Y 1
SFX 692 к ческий к
SFX 563 Y 1
SFX 563 ю явший ю
SFX 791 Y 1
SFX 791 ю явшие ю
SFX 2247 Y 1
SFX 2247 и ляло и
SFX 88 Y 1
SFX 88 в емый в
SFX 2754 Y 1
SFX 2754 ю яемы ю
SFX 810 Y 1
SFX 810 м стях м
SFX 2275 Y 1
SFX 2275 а овым а
SFX 72 Y 1
SFX 72 ь ях ь
SFX 1409 Y 1
SFX 1409 и ные и
SFX 1145 Y 1
SFX 1145 и ный и
SFX 2052 Y 1
SFX 2052 а ов а
SFX 2443 Y 1
SFX 2443 ц чающий ц
SFX 965 Y 1
SFX 965 к чны к
SFX 95 Y 1
SFX 95 в ется в
SFX 1157 Y 1
SFX 1157 й онным й
SFX 136 Y 1
SFX 136 л ний л
SFX 1568 Y 1
SFX 1568 и овым и
SFX 2433 Y 1
SFX 2433 м чны м
SFX 1387 Y 1
SFX 1387 е ов е
SFX 248 Y 1
SFX 248 и ов и
SFX 1835 Y 1
SFX 1835 а ка а
SFX 590 Y 1
SFX 590 л нью л
SFX 703 Y 1
SFX 703 и ка и
SFX 803 Y 1
SFX 803 и ки и
SFX 881 Y 1
SFX 881 а ицу а
SFX 859 Y 1
SFX 859 ь ят ь
SFX 1945 Y 1
SFX 1945 а ичала а
SFX 271 Y 1
SFX 271 ю ят ю
SFX 2538 Y 1
SFX 2538 и ник и
SFX 2046 Y 1
SFX 2046 л телю л
SFX 1472 Y 1
SFX 1472 и овый и
SFX 2514 Y 1
SFX 2514 у ённою у
SFX 524 Y 1
SFX 524 а ики а
SFX 422 Y 1
SFX 422 у ёшь у
SFX 597 Y 1
SFX 597 л нья л
SFX 1956 Y 1
SFX 1956 а ичающий а
SFX 2034 Y 1
SFX 2034 ю ённою ю
SFX 2956 Y 1
SFX 2956 ц чествах ц
SFX 2483 Y 1
SFX 2483 т циях т
SFX 843 Y 1
SFX 843 и ке и
SFX 1563 Y 1
SFX 1563 ю ёшь ю
SFX 1737 Y 1
SFX 1737 я ёшь я
SFX 884 Y 1
SFX 884 а ицами а
SFX 2108 Y 1
SFX 2108 а ова а
SFX 2045 Y 1
SFX 2045 л теля л
SFX 926 Y 1
SFX 926 е ом е
SFX 2342 Y 1
SFX 2342 к чности к
SFX 176 Y 1
SFX 176 и ом и
SFX 2917 Y 1
SFX 2917 и ова и
SFX 786 Y 1
SFX 786 м сти м
SFX 2420 Y 1
SFX 2420 ц чав ц
SFX 792 Y 1
SFX 792 ю явшею ю
SFX 790 Y 1
SFX 790 ю явшим ю
SFX 814 Y 1
SFX 814 к чная к
SFX 2159 Y 1
SFX 2159 м чная м
SFX 2298 Y 1
SFX 2298 а ове а
SFX 1925 Y 1
SFX 1925 л тель л
SFX 848 Y 1
SFX 848 е ой е
SFX 520 Y 1
SFX 520 и ое и
SFX 64 Y 1
SFX 64 и ой и
SFX 2585 Y 1
SFX 2585 и нику и
SFX 2960 Y 1
SFX 2960 ц честв ц
SFX 147 Y 1
SFX 147 л нием л
SFX 879 Y 1
SFX 879 у ётся у
SFX 2569 Y 1
SFX 2569 а ивши а
SFX 54 Y 1
SFX 54 л ть л
SFX 818 Y 1
SFX 818 к чных к
SFX 388 Y 1
SFX 388 н ть н
SFX 2148 Y 1
SFX 2148 м чных м
SFX 2450 Y 1
SFX 2450 ц чает ц
SFX 2425 Y 1
SFX 2425 в емостях в
SFX 2196 Y 1
SFX 2196 ю ётся ю
SFX 1526 Y 1
SFX 1526 н скими н
SFX 1441 Y 1
SFX 1441 н ский н
SFX 1528 Y 1
SFX 1528 н ские н
SFX 662 Y 1
SFX 662 ю ялась ю
SFX 2512 Y 1
SFX 2512 у ённые у
SFX 2574 Y 1
SFX 2574 а ить а
SFX 2484 Y 1
SFX 2484 т циями т
SFX 1111 Y 1
SFX 1111 и ок и
SFX 2689 Y 1
SFX 2689 и ляйся и
SFX 2032 Y 1
SFX 2032 ю ённые ю
SFX 876 Y 1
SFX 876 а ицы а
SFX 622 Y 1
SFX 622 ю яю ю
SFX 1944 Y 1
SFX 1944 а ичали а
SFX 1198 Y 1
SFX 1198 й мся й
SFX 97 Y 1
SFX 97 в етесь в
SFX 2447 Y 1
SFX 2447 ц чай ц
SFX 2300 Y 1
SFX 2300 и ляющий и
SFX 1155 Y 1
SFX 1155 й онных й
SFX 173 Y 1
SFX 173 в емте в
SFX 823 Y 1
SFX 823 к чную к
SFX 2156 Y 1
SFX 2156 м чную м
SFX 526 Y 1
SFX 526 а иках а
SFX 621 Y 1
SFX 621 ю яют ю
SFX 652 Y 1
SFX 652 ю яя ю
SFX 839 Y 1
SFX 839 и лю и
SFX 2821 Y 1
SFX 2821 ц чках ц
SFX 2695 Y 1
SFX 2695 и лявшийся и
SFX 1242 Y 1
SFX 1242 а иных а
SFX 1939 Y 1
SFX 1939 а ичая а
SFX 2257 Y 1
SFX 2257 и лявши и
SFX 1943 Y 1
SFX 1943 а ичало а
SFX 1527 Y 1
SFX 1527 н ским н
SFX 2681 Y 1
SFX 2681 и ляются и
SFX 2511 Y 1
SFX 2511 у ённым у
SFX 562 Y 1
SFX 562 ю ять ю
SFX 2438 Y 1
SFX 2438 ц чал ц
SFX 2716 Y 1
SFX 2716 к чески к
SFX 2031 Y 1
SFX 2031 ю ённым ю
SFX 405 Y 1
SFX 405 в емтесь в
SFX 1159 Y 1
SFX 1159 й онную й
SFX 2728 Y 1
SFX 2728 ю яемых ю
SFX 1431 Y 1
SFX 1431 к чков к
SFX 837 Y 1
SFX 837 и ках и
SFX 1130 Y 1
SFX 1130 а ина а
SFX 989 Y 1
SFX 989 й ческих й
SFX 2245 Y 1
SFX 2245 и ляют и
SFX 871 Y 1
SFX 871 к ческих к
SFX 788 Y 1
SFX 788 ю явших ю
SFX 648 Y 1
SFX 648 у ённый у
SFX 630 Y 1
SFX 630 в емых в
SFX 885 Y 1
SFX 885 а ицам а
SFX 1921 Y 1
SFX 1921 а ичавши а
SFX 2042 Y 1
SFX 2042 л телях л
SFX 658 Y 1
SFX 658 ю яться ю
SFX 2959 Y 1
SFX 2959 ц чества ц
SFX 1406 Y 1
SFX 1406 и ных и
SFX 613 Y 1
SFX 613 л ньям л
SFX 1372 Y 1
SFX 1372 и ясь и
SFX 550 Y 1
SFX 550 ю ённый ю
SFX 1580 Y 1
SFX 1580 я ённый я
SFX 2686 Y 1
SFX 2686 и лялись и
SFX 1162 Y 1
SFX 1162 й онная й
SFX 171 Y 1
SFX 171 а ее а
SFX 525 Y 1
SFX 525 а ику а
SFX 1171 Y 1
SFX 1171 а ине а
SFX 890 Y 1
SFX 890 у ёшься у
SFX 435 Y 1
SFX 435 у ёмте у
SFX 1914 Y 1
SFX 1914 ю яющее ю
SFX 1913 Y 1
SFX 1913 ю яющей ю
SFX 990 Y 1
SFX 990 й ческими й
SFX 1443 Y 1
SFX 1443 й онна й
SFX 872 Y 1
SFX 872 к ческими к
SFX 2273 Y 1
SFX 2273 а овых а
SFX 71 Y 1
SFX 71 л ться л
SFX 2955 Y 1
SFX 2955 ц честве ц
SFX 424 Y 1
SFX 424 н ться н
SFX 2237 Y 1
SFX 2237 и лять и
SFX 2210 Y 1
SFX 2210 ю ёшься ю
SFX 2274 Y 1
SFX 2274 а овыми а
SFX 2732 Y 1
SFX 2732 ю яемую ю
SFX 1865 Y 1
SFX 1865 ю ёмте ю
SFX 1941 Y 1
SFX 1941 а ичаю а
SFX 423 Y 1
SFX 423 у ём у
SFX 1994 Y 1
SFX 1994 я ёмте я
SFX 1361 Y 1
SFX 1361 к чком к
SFX 1566 Y 1
SFX 1566 и овых и
SFX 142 Y 1
SFX 142 л нию л
SFX 687 Y 1
SFX 687 ю яйся ю
SFX 2588 Y 1
SFX 2588 и никами и
SFX 2749 Y 1
SFX 2749 и ляясь и
SFX 1567 Y 1
SFX 1567 и овыми и
SFX 982 Y 1
SFX 982 й ческую й
SFX 864 Y 1
SFX 864 к ческую к
SFX 1560 Y 1
SFX 1560 ю ём ю
SFX 894 Y 1
SFX 894 я ём я
SFX 639 Y 1
SFX 639 в емую в
SFX 1371 Y 1
SFX 1371 и ную и
SFX 2941 Y 1
SFX 2941 ц чество ц
SFX 2437 Y 1
SFX 2437 ц чала ц
SFX 421 Y 1
SFX 421 у ёте у
SFX 2432 Y 1
SFX 2432 у ён у
SFX 2698 Y 1
SFX 2698 д жу д
SFX 829 Y 1
SFX 829 к чкой к
SFX 140 Y 1
SFX 140 л ния л
SFX 2739 Y 1
SFX 2739 ю яемая ю
SFX 2135 Y 1
SFX 2135 м чкой м
SFX 1600 Y 1
SFX 1600 ы ьями ы
SFX 1570 Y 1
SFX 1570 ю ёте ю
SFX 1730 Y 1
SFX 1730 я ёте я
SFX 993 Y 1
SFX 993 й ческая й
SFX 2010 Y 1
SFX 2010 ю ён ю
SFX 2374 Y 1
SFX 2374 я ёй я
SFX 875 Y 1
SFX 875 к ческая к
SFX 798 Y 1
SFX 798 ю явшая ю
SFX 2729 Y 1
SFX 2729 ю яемыми ю
SFX 1456 Y 1
SFX 1456 й онен й
SFX 1436 Y 1
SFX 1436 й онно й
SFX 2401 Y 1
SFX 2401 и ни и
SFX 1598 Y 1
SFX 1598 и на и
SFX 642 Y 1
SFX 642 в емая в
SFX 887 Y 1
SFX 887 а ицею а
SFX 1940 Y 1
SFX 1940 а ичают а
SFX 833 Y 1
SFX 833 к чном к
SFX 2172 Y 1
SFX 2172 м чном м
SFX 1400 Y 1
SFX 1400 и ная и
SFX 663 Y 1
SFX 663 ю явшись ю
SFX 2916 Y 1
SFX 2916 и овую и
SFX 564 Y 1
SFX 564 ю явши ю
SFX 688 Y 1
SFX 688 ю яешься ю
SFX 60 Y 1
SFX 60 в ем в
